臺灣板橋地方法院刑事判決　　　　　　　92年度易字第2956號
公　訴　人　臺灣板橋地方法院檢察署檢察官
被　　　告　戊○○
上列被告因竊盜案件，經檢察官提起公訴（92年度偵字第19654
號）及移送併案審理（93年度偵字第330 號、第3303號），本院
判決如下：
    主  文
戊○○連續踰越安全設備於夜間侵入住宅竊盜，累犯，處有期徒
刑壹年。
    事  實
一、戊○○前曾於民國91年間因搶奪（含竊盜）等案件，經本院
    判處應執行有期徒刑十一月確定，甫於92年7 月4 日縮刑期
    滿執行完畢。詎其猶不知悔改，復基於意圖為自己不法所有
    之概括犯意聯絡，夥同子○○（所涉本件共犯竊盜部分，因
    其同一案件竊盜犯行已經另案判決確定，由檢察官不起訴確
    定在案）或獨自，於附表一所示92年9 月21日起至92年12月
    29日止間，在如附表一所示臺北縣三峽鎮、樹林市等地，連
    續竊取如附表一所示寅○○○、丁○○、壬○○、己○○、
    癸○○、甲○○等人所有如附表一所示財物，得手後供己或
    與子○○均分花用或變賣。嗣於如附表一備註所示時地，分
    別為警循線查獲上情。
二、案經癸○○訴由臺北縣政府警察局樹林分局報請臺灣板橋地
    方法院檢察署檢察官偵查起訴及經寅○○○、甲○○訴由臺
    北縣政府警察局三峽分局報請臺灣板橋地方法院檢察署檢察
    官移送併案審理。
    理  由
一、訊據被告戊○○對於如附表一編號1 、2 、3 、4 、6 所示
    竊取財物等犯罪事實均供認不諱，核與共犯子○○於警詢、
    偵審供述情節、告訴人寅○○○、甲○○、被害人丁○○、
    壬○○、己○○、證人辰○等於警詢指證情節均大致相符，
    並有警方搜索、扣押筆錄、監視器錄影帶翻拍照片、起獲贓
    物照片、報案三聯單、車輛失竊電腦輸入單、車輛竊盜查詢
    報表、車籍查詢資料、贓物領據等附卷可資佐證。至被告戊○○雖矢口否認有如附表一編號5 所示竊盜犯罪，辯稱：當
    時子○○騎乘機車載伊經過案發處時，說要去上廁所，之後
    子○○被告訴人癸○○等人抓住，伊不知發生何事走過去，
    警察就來了，伊無竊車之意云云，惟查此部分犯罪事實，業
    據告訴人癸○○於本院審理時指述：當天被告與子○○共乘
    機車來回案發現場徘徊好幾趟，之後他們把機車停在伊友人
    卯○○所駕小客車後方，伊就看到子○○下車直接坐上伊機
    車，當他把停車腳架拉起，打開鑰匙啟動機車時，伊就從卯
    ○○汽車下來，抓住子○○，並叫在場把風之被告不要走，
    被告看到嚇一跳就立刻騎機車逃跑，之後卯○○跑到前面巷
    子查看，就看到被告躲在該死巷內，經卯○○叫被告出來後
    ，警察就來了等語歷歷（見本院93年9 月9 日審判筆錄），
    並經證人卯○○於本院審理時證述屬實（同本院上開審判筆
    錄），足見子○○下手竊車之情甚明，徵諸被告於此部分犯
    行之前，已與子○○共同犯有如附表一編號1 至4 所示等多
    件竊盜犯行，堪見被告在場顯係分工把風，其辯稱不知情云
    云，顯係卸責之詞，應不足採。綜上所述，事證明確，被告
    上開犯行均堪認定，應予依法論科。
二、核被告戊○○上揭所為，係犯刑法第320 條第1 項之竊盜罪
    （附表一編號1 、2 、3 、4 所示等部分）、同條第3 項、
    第1 項之竊盜未遂罪（附表一編號5 所示部分）、同法第
    321 條第1 項第1 款、第2 款之踰越安全設備於夜間侵入住
    宅之加重竊盜罪（附表一編號6 所示部分）。其所犯上開如
    附表一編號1 至5 所示等竊盜犯行部分，與子○○間，有犯
    意聯絡及行為分擔，為共同正犯。又其所犯上開如附表一所
    示數竊盜行為，時間緊接，所犯罪名相同，顯係出於概括之
    犯意反覆為之，為連續犯，應以情節較重之加重竊盜一罪論
    ，並加重其刑。公訴意旨雖就如附表一編號1 至4 、6 所示
    等移送併案審理之竊盜部分，漏未敘及，惟該移送併案審理
    部分與本件被訴有罪之竊盜部分間，有上述之連續犯裁判上
    一罪關係，為起訴效力所及，本院自得併予審究。另被告前
    曾於91年間因搶奪（含竊盜）等案件，經本院判處應執行有
    期徒刑十一月確定，甫於92年7 月4 日縮刑期滿執行完畢，
    有臺灣高等法院被告全國前案紀錄表在卷可稽，被告前受有
    期徒刑執行完畢，於五年以內再犯本件有期徒刑以上之罪，
    為累犯，應依刑法第47條規定，遞加重其刑。爰審酌被告素
    行、犯罪之動機、目的、手段、對告訴人、被害人所生危害
    、所獲不法利益及犯罪後態度等一切情狀，量處如主文所示
    之刑，以資懲儆。
三、另臺灣板橋地方法院檢察署檢察官移送如附表二所示併案審
    理部分，經核：
    (一)如附表二編號1 所示竊取庚○○手提袋及其內財物部分，
      訊據被告堅決否認有此犯行，而此部分被告涉犯罪嫌，係
      因子○○指稱被害人庚○○失竊之行動電話，係與被告戊○○共同搶奪被害人後所得云云，亦與被害人指述失竊被
      害事實不符，此外復查無其他積極具體之證據足認被告有
      此犯行，是此部分不能證明被告犯罪。
    (二)如附表二編號2 、3 所示騎乘竊得贓車搶奪被害人丙○○
      、乙○○○之皮包及其內財物等部分，訊據被告矢口否認
      有此部分與子○○共同搶奪犯行，且併案意旨係以被告與
      子○○共乘作為搶奪工具之機車，係其竊盜取得，因而其
      所犯搶奪罪與竊盜罪間有牽連犯裁判上一罪關係，而該竊
      盜罪又與本件被訴竊盜罪有連續犯之裁判上一罪關係，從
      而移送本院併予審究，然查觀其併案卷證，其所指被告所
      竊作為搶奪工具之機車均係車號不詳，所在亦不詳，且均
      無證據足以具體確認被告作為搶奪工具之機車係竊取而來
      ，此併案部分顯難論以被告竊盜罪，準此此併案部分既不
      能證明被告有何竊盜犯罪，自難以其所犯搶奪罪嫌，與本
      件併案審理。
    (三)如附表二編號4 、5 所示竊取被害人丑○○、辛○○財物
      部分，雖訊據被告亦供認不諱此部分竊盜犯行，惟衡諸此
      部分犯罪時間分別係93年5 月27日、94年2 月23日，核與
      本件被告被訴及併案論究之連續竊盜最後犯罪時間92年12
      月29日，相隔分別亦有將近6 個月、1 年2 個月之久，顯
      難認其間有何反覆為之之概括犯意可言，自難謂其間有連
      續犯之裁判上一罪關係。
    綜上所述理由，如附表二所示移送併案審理部分，與本件被
    訴部分並無連續犯或牽連犯等裁判上一罪關係可言，復未經
    起訴，本院無從併予審究，自應移還檢察官另行偵辦處理，
    併此敘明。
據上論斷，應依刑事訴訟法第299 條第1 項前段，刑法第28條、
第56條、第321 條第1 項第1 款、第2 款、第320 條第1 項、第
3 項、第47條，罰金罰鍰提高標準條例第1 條前段，判決如主文
。
本案經檢察官李吉祥到庭執行職務
中　　華　　民　　國　　94　　年　　4 　　月　　13　　日
              刑事第十九庭  審判長法  官  彭  全  曄
                                  法  官  蕭  一  弘
                                  法  官  楊  志  雄
以上正本證明與原本無異
如不服本判決應於送達後10日內向本院提出上訴狀
                                  書記官  梁  宜  庭
中　　華　　民　　國　　94　　年　　4 　　月　　13　　日
附錄本案論罪科刑法條全文：
中華民國刑法第321條
犯竊盜罪而有左列情形之一者，處六月以上、五年以下有期徒刑
：
一  於夜間侵入住宅或有人居住之建築物、船艦或隱匿其內而犯
    之者。
二  毀越門扇、牆垣或其他安全設備而犯之者。
三  攜帶兇器而犯之者。
四  結夥三人以上而犯之者。
五  乘火災、水災或其他災害之際而犯之者。
六  在車站或埠頭而犯之者。
前項之未遂犯罰之。
中華民國刑法第320條
(普通竊盜罪、竊佔罪)
意圖為自己或第三人不法之所有，而竊取他人之動產者，為竊盜
罪，處五年以下有期徒刑、拘役或五百元以下罰金。
意圖為自己或第三人不法之利益，而竊佔他人之不動產者，依前
項之規定處斷。
前二項之未遂犯罰之。
--------------------------------------------------------
附表一：
┌─┬────┬───────┬───────┬────┬────────────┐
│編│犯罪時間│犯  罪  地  點│犯  罪  行  為│被 害 人│備                    註│
│號│        │              │              │        │                        │
├─┼────┼───────┼───────┼────┼────────────┤
│ 1│92.9.21 │臺北縣三峽鎮大│戊○○騎乘其父│寅○○○│(一)臺灣板橋地方法院檢察署│
│  │9：31   │勇路8號       │郭慶賓所有DNK-│        │  93年度偵字第330 號併案│
│  │        │              │541 號白色機車│        │  審理。                │
│  │        │              │（未掛車牌）後│        │(二)寅○○○對竊盜部分提出│
│  │        │              │行經寅○○○左│        │  告訴。                │
│  │        │              │址住宅，見門未│        │(三)戊○○於92.10.14/17 ：│
│  │        │              │鎖，由戊○○在│        │  0 0 ，在臺北縣三峽鎮民│
│  │        │              │外把風，子○○│        │  族街28巷9 弄口，為警查│
│  │        │              │侵入（未告訴）│        │  獲上情。              │
│  │        │              │竊取寅○○○所│        │(四)92.10.14/17 ：35，在臺│
│  │        │              │有黑色皮包1 只│        │  北縣三峽鎮○○路210 巷│
│  │        │              │（內有現金新臺│        │  內三鶯游泳池旁，起獲上│
│  │        │              │幣80,000元、臺│        │  開竊得棄置之黑色皮包1 │
│  │        │              │北企銀、華南銀│        │  只（其內已無物），並經│
│  │        │              │行提款卡各1 張│        │  被害人領回。          │
│  │        │              │、鶯歌農會FA25│        │                        │
│  │        │              │05935 號支票1 │        │                        │
│  │        │              │張、汽車駕照、│        │                        │
│  │        │              │其夫鄭仕貴身分│        │                        │
│  │        │              │證1 張等財物）│        │                        │
│  │        │              │，得手後子○○│        │                        │
│  │        │              │朋分現金15,000│        │                        │
│  │        │              │元給戊○○花用│        │                        │
│  │        │              │。            │        │                        │
├─┼────┼───────┼───────┼────┼────────────┤
│ 2│92.10.13│臺北縣三峽鎮中│戊○○、子○○│丁○○  │(一)臺灣板橋地方法院檢察署│
│  │13：30  │山路106巷3號前│見丁○○所有停│        │  93年度偵字第330 號併案│
│  │        │              │放左開處所之UY│        │  審理。                │
│  │        │              │M-476 號輕型機│        │(二)戊○○於92.10.14/17 ：│
│  │        │              │車，鑰匙未拔，│        │  0 0 ，在臺北縣三峽鎮民│
│  │        │              │即由戊○○把風│        │  族街28巷9 弄口，為警查│
│  │        │              │，子○○啟動竊│        │  獲上情。              │
│  │        │              │取該機車，得手│        │(三)同日17：10，在臺北縣三│
│  │        │              │後，搭載戊○○│        │  峽鎮○○街1 巷29之2 號│
│  │        │              │離去。        │        │  前，起獲左開被竊機車，│
│  │        │              │              │        │  並經被害人領回。      │
│  │        │              │              │        │                        │
├─┼────┼───────┼───────┼────┼────────────┤
│ 3│92.10.13│臺北縣三峽鎮民│戊○○、子○○│壬○○  │(一)臺灣板橋地方法院檢察署│
│  │14：30  │生街19巷16號前│在左開處所，由│        │  93年度偵字第330 號併案│
│  │        │              │子○○把風，郭│        │  審理。                │
│  │        │              │志明持上開竊得│        │(二)戊○○於92.10.14/17 ：│
│  │        │              │UYM-476 號機車│        │  0 0 ，在臺北縣三峽鎮民│
│  │        │              │之鑰匙，啟動竊│        │  族街28巷9 弄口，為警查│
│  │        │              │取停放該處葉靜│        │  獲上情。              │
│  │        │              │玲所有PNV-053 │        │(三)同日17：15，在臺北縣三│
│  │        │              │號重型機車，得│        │  峽鎮○○路162 號前，起│
│  │        │              │手後，搭載劉仁│        │  獲左開被竊機車，並經被│
│  │        │              │記離去。      │        │  害人領回。            │
├─┼────┼───────┼───────┼────┼────────────┤
│ 4│92.10.13│臺北縣三峽鎮復│戊○○、子○○│己○○  │(一)臺灣板橋地方法院檢察署│
│  │14：40  │興路162號前   │在左開地點，由│        │  93年度偵字第330 號併案│
│  │        │              │戊○○把風，劉│        │  審理。                │
│  │        │              │仁記以上開竊得│        │(二)戊○○於92.10.14/17 ：│
│  │        │              │UYM-476 號機車│        │  0 0 ，在臺北縣三峽鎮民│
│  │        │              │之鑰匙，啟動竊│        │  族街28巷9 弄口，為警查│
│  │        │              │取停放該處郭璟│        │  獲上情。              │
│  │        │              │達所有PC3-301 │        │(三)同日17：25，在臺北縣三│
│  │        │              │號重型機車，得│        │  峽鎮○○路、文化路口，│
│  │        │              │手後搭載戊○○│        │  起獲左開被竊機車，並經│
│  │        │              │離去。        │        │  被害人領回。          │
├─┼────┼───────┼───────┼────┼────────────┤
│ 5│92.10.25│臺北縣樹林市柑│子○○騎乘所有│癸○○  │(一)本件起訴事實。        │
│  │20：10  │園街2段440號前│QX7-425 號輕型│        │(二)經被害人癸○○提出告訴│
│  │        │              │機車，後載郭志│        │  。                    │
│  │        │              │明，行經左開地│        │                        │
│  │        │              │點，見癸○○所│        │                        │
│  │        │              │有停放該處BJM-│        │                        │
│  │        │              │291 號重型機車│        │                        │
│  │        │              │，鑰匙未拔，即│        │                        │
│  │        │              │由戊○○把風，│        │                        │
│  │        │              │子○○上前跨坐│        │                        │
│  │        │              │該機車，正欲啟│        │                        │
│  │        │              │動該機車時，旋│        │                        │
│  │        │              │為在旁與友人戴│        │                        │
│  │        │              │孺豐聊天之車主│        │                        │
│  │        │              │癸○○發覺，共│        │                        │
│  │        │              │同將其二人制伏│        │                        │
│  │        │              │，交由警方處理│        │                        │
│  │        │              │，因而竊車未果│        │                        │
│  │        │              │。            │        │                        │
├─┼────┼───────┼───────┼────┼────────────┤
│ 6│92.12.29│臺北縣三峽鎮信│戊○○於夜間，│甲○○  │(一)臺灣板橋地方法院檢察署│
│  │3：30   │義街17號      │自左開甲○○住│        │  93年度偵字第3303號併案│
│  │        │              │宅後方窗戶，踰│        │  審理。                │
│  │        │              │越侵入住宅，竊│        │(二)經被害人甲○○告訴。  │
│  │        │              │取屋內前廳辦公│        │(三)93.1.7/17 ：00，在臺北│
│  │        │              │室抽屜內之現金│        │  縣三峽鎮○○街28巷9 弄│
│  │        │              │新臺幣95,000元│        │  口，為警查獲上情。    │
│  │        │              │、美金944 元、│        │(四)同日21：10，在臺北縣三│
│  │        │              │加拿大幣500 元│        │  峽鎮○○街28巷9 弄16號│
│  │        │              │、港幣20元、金│        │  7 樓戊○○住處，起獲左│
│  │        │              │項鍊2條、鑽戒2│        │  開竊得之所餘現金新臺幣│
│  │        │              │枚、胸針1 枚等│        │  38元、美金944 元、加拿│
│  │        │              │財物。        │        │  大幣500 元、港幣20元、│
│  │        │              │              │        │  金項鍊1 條（另1 條，已│
│  │        │              │              │        │  經變賣）、女用鑽戒1枚 │
│  │        │              │              │        │  、胸針1 枚等財物，復由│
│  │        │              │              │        │  不知情之辰○將戊○○委│
│  │        │              │              │        │  其變賣之男用鑽戒1 枚，│
│  │        │              │              │        │  送交警方。            │
│  │        │              │              │        │(五)上開起獲贓物均經被害人│
│  │        │              │              │        │  領回。                │
└─┴────┴───────┴───────┴────┴────────────┘
附表二：
┌─┬────┬───────┬───────┬────┬────────────┐
│編│犯罪時間│犯  罪  地  點│犯  罪  行  為│被 害 人│備                    註│
│號│        │              │              │        │                        │
├─┼────┼───────┼───────┼────┼────────────┤
│ 1│92.9.20 │臺北縣三峽鎮大│戊○○、子○○│庚○○  │併案案號：臺灣板橋地方法│
│  │19：40  │勇路36巷13號  │共同侵入庚○○│        │院檢察署93年度偵字第3302│
│  │        │              │左開住宅，竊取│        │號                      │
│  │        │              │庚○○置於客廳│        │                        │
│  │        │              │桌上之手提袋1 │        │                        │
│  │        │              │個（內有NOKIA3│        │                        │
│  │        │              │310 行動電話1 │        │                        │
│  │        │              │支、現金新臺幣│        │                        │
│  │        │              │1,800 元、陳麗│        │                        │
│  │        │              │華身分證1 張）│        │                        │
│  │        │              │，得手後逃逸。│        │                        │
├─┼────┼───────┼───────┼────┼────────────┤
│ 2│92.10.20│臺北縣鶯歌鎮建│戊○○、子○○│丙○○  │併案案號：臺灣板橋地方法│
│  │15：30  │國路274號前   │共乘行竊所得不│        │院檢察署93年度偵字第2025│
│  │        │              │詳車號之機車，│        │號                      │
│  │        │              │見丙○○單獨騎│        │                        │
│  │        │              │乘自行車，將皮│        │                        │
│  │        │              │包置於前方菜籃│        │                        │
│  │        │              │上，乘其不備之│        │                        │
│  │        │              │際，自後方接近│        │                        │
│  │        │              │，由戊○○下手│        │                        │
│  │        │              │搶奪該皮包（內│        │                        │
│  │        │              │有現金新臺幣12│        │                        │
│  │        │              │,000 元 、金飾│        │                        │
│  │        │              │2 件、身分證、│        │                        │
│  │        │              │健保卡、信用卡│        │                        │
│  │        │              │、巨騰牌XG51型│        │                        │
│  │        │              │行動電話1 支）│        │                        │
│  │        │              │。            │        │                        │
├─┼────┼───────┼───────┼────┼────────────┤
│ 3│92.10.21│臺北縣土城市中│戊○○與子○○│乙○○○│併案案號：臺灣板橋地方法│
│  │18：30  │央路2 段164 巷│共乘行竊所得不│        │院檢察署93年度偵字第2025│
│  │        │12號前        │詳車號之機車，│        │號                      │
│  │        │              │見乙○○○一人│        │                        │
│  │        │              │獨行，有機可乘│        │                        │
│  │        │              │，自後方接近，│        │                        │
│  │        │              │由戊○○下手搶│        │                        │
│  │        │              │奪乙○○○手握│        │                        │
│  │        │              │之皮包（內有女│        │                        │
│  │        │              │用勞力士錶1 只│        │                        │
│  │        │              │、現金新臺幣8,│        │                        │
│  │        │              │000 元、美金10│        │                        │
│  │        │              │0 餘元、身分證│        │                        │
│  │        │              │、駕照、行照各│        │                        │
│  │        │              │1 張、提款卡4 │        │                        │
│  │        │              │張），得手後逃│        │                        │
│  │        │              │離。          │        │                        │
├─┼────┼───────┼───────┼────┼────────────┤
│ 4│93.5.27 │臺北縣三峽鎮大│戊○○趁左開蔡│丑○○  │併案案號：臺灣板橋地方法│
│  │9：00   │同路207 之3 號│慧輯住處大門未│        │院檢察署93年度偵字第1714│
│  │        │              │鎖之際，侵入竊│        │1號                     │
│  │        │              │取國際牌行動電│        │                        │
│  │        │              │話1 支，得手後│        │                        │
│  │        │              │逃逸。        │        │                        │
├─┼────┼───────┼───────┼────┼────────────┤
│ 5│94.2.23 │臺北縣三峽鎮大│戊○○在左開黃│辛○○  │併案案號：臺灣板橋地方法│
│  │22：55  │同路240 巷19號│文榮經營之雜貨│        │院檢察署94年度偵字第3803│
│  │        │              │店內，趁無人注│        │號                      │
│  │        │              │意之際，竊取櫃│        │                        │
│  │        │              │臺抽屜內之現金│        │                        │
│  │        │              │新臺幣5,050 元│        │                        │
│  │        │              │，得手後逃離。│        │                        │
└─┴────┴───────┴───────┴────┴────────────┘
